# 求指点，

提问人：zhanggs1982 时间：2015-11-03 16:02:15
陈老师，你好！请教下公司 13 年预缴了一笔所得税，但 13 年全年为亏损，而且在 14 年这笔所得税退回了！请问是冲减当期所得税费用还是追溯到 13 年挂应付税费负数。谢谢。

回答人：chenyiwei
这个问题是如何区分会计估计变更和前期差错的老问题，其处理原则在本版面上已有多次讨论。就你说的情况看，个人倾向于做前期差错更正的可能性较大，除非能够证明在 2013 年度汇算清缴时税务机关对公司的 2013 年度应纳税所得额做出了一些在 2013 年末资产负债表日尚无法预见的特别调整才导致了全年应纳税所得额为负数。另外，如果进行前期差错更正，则 2013 年末资产负债表上应确认一项当期所得税资产，列报于“其他流动资产”项目中，不能在应交税费中以负数列示。